---
title: "Terremoto_cqb_miercolesdedatos"
output: github_document
---


# Los datos desde el gitbub de datos-de-miercoles  

```{r include=F}

terremotos <- readr::read_csv("https://raw.githubusercontent.com/cienciadedatos/datos-de-miercoles/master/datos/2019/2019-05-29/terremotos.csv")

```

### datos para plotear mundo  

Buscar las coordenadas de la zona a plotear   
Para Coquimbo usar `xlim = c(-83.826, -63.204),ylim = c( -23.037, -39.669)` dentro de `coord_sf()`

```{r include=F}
library("rnaturalearth")
world <- ne_countries(scale = "medium", returnclass = "sf")
library(ggplot2)
library(ggthemes)
library(tidyverse)
ggplot() +
  borders("world", colour = "gray85", # color limites de paises
           fill = "black") +  # color de la tierra
  coord_sf( xlim = c(-83.826, -63.204),ylim = c( -23.037, -39.669))+ 
    theme_map()+
    theme(panel.grid.major = element_line(colour = "darkgrey"), # lineas del grid
          panel.background = element_rect(fill = "darkgrey"))   # fondo

```

## Preparando los datos  

### Escala Richter

Para visualizar mejor los diferentes sismos transformar la escala Richter con logaritmo (http://matematicasentumundo.es/NATURALEZA/naturaleza_Richter.htm) : 

```{r}

terremotos <- terremotos %>%   filter( tipo == "terremoto" ) %>% 
  mutate(energia =10^(11.8 + 1.5 *magnitud) )

```


```{r}
# Verificando el dia del terremoto
terremotos %>% filter(fecha == "2015-09-16") %>%  arrange(desc(magnitud))

terremoto_coquimbo <- terremotos %>% 
  filter(fecha > "2015-07-16" & fecha < "2015-11-16") %>%  
  filter(latitud < -23.037 & latitud > -39.669) %>% 
  filter( longitud < -63.204 & longitud > -83.826 )


dim(terremoto_coquimbo) # 51 obs

library(ggthemes)
library(gganimate)



terremoto_coquimbo %>%  ggplot() +
  borders("world", colour = "gray85", # color limites de paises
           fill = "black") +  # color de la tierra
  coord_sf( xlim = c(-83.826, -63.204),ylim = c( -23.037, -39.669))+ 
    theme_map()+
    theme(panel.grid.major = element_line(colour = "white"), # lineas del grid
          panel.background = element_rect(fill = "darkgrey")) +
  geom_point(aes(x = longitud, y = latitud, size = energia, colour= magnitud),
             alpha= 0.9) +
  scale_colour_gradientn(colours = c("blue", "green", "yellow", "orange", "red"))+
  scale_size_continuous(range = c(1,80))+
  theme(legend.position = "none")+  
  # DESDE AQUÍ SE ANIMA!
  transition_states(fecha, wrap = F, transition_length = 0)+
  labs(title = "Terremotos (Escala Richter >= 5.5)", subtitle = "Fecha: {closest_state}", caption = "#DatosDeMierRcoles")


```

En el plot anterior no se apreciar correctamente los sismos pre y post terremotos porque hay días que no se registran sismos, esto hace que la gráfica pierde el "ritmo".


## Rellenar los días sin sismos 

```{r}
relleno <- data.frame(fecha =seq(as.Date("2015-07-16"), as.Date("2015-11-16"), "days") )


terremoto_coquimbo1<- dplyr::full_join(terremoto_coquimbo, relleno , by ="fecha") %>% 
  arrange(fecha) %>%
  replace(., is.na(.), 0) %>% 
  filter(fecha >= "2015-08-23" & fecha <= "2015-10-10")

#PLOTEANDO (EL FINAL)

gif_cqb <- terremoto_coquimbo1 %>%  ggplot() +
    borders("world", colour = "gray85", # color limites de paises
             fill = "black") +  # color de la tierra
    coord_sf( xlim = c(-83.826, -63.204),ylim = c( -23.037, -39.669))+ 
      theme_map()+
      theme(panel.grid.major = element_line(colour = "white"), # lineas del grid
            panel.background = element_rect(fill = "darkgrey"),
            plot.caption = element_text(size = 13),
            legend.position = "none") +
    geom_point(aes(x = longitud, y = latitud, size = energia, colour= magnitud),
               alpha= 0.9) +
    scale_colour_gradientn(colours = c("blue", "green", "yellow", "orange",  "red"))+
    scale_size_continuous(range = c(2,140))+
    #DESDE AQUÍ SE ANIMA!
    transition_states(fecha, wrap = F, transition_length = 0)+
    shadow_wake(0.4)+ # para que los puntos salgan lentamente (ver otras funciones)
    labs(title = "Sismos (>5.5) días previos y post terremoto en la Región de Coquimbo(2015)", subtitle = "fecha: {closest_state}" ,caption = "#DatosDeMieRcoles")

 # animate(gif_cqb, nframes = 60) # para verlo en consola
 a_gif <- animate(gif_cqb, nframes = 60)
  a_gif
 #guardar

anim_save(a_gif,filename = "cqb-2.gif")

```



